【裁判字號】    97,訴,1287
【裁判日期】    970722
【裁判案由】    毒品危害防制條例
【裁判全文】
臺灣臺北地方法院刑事判決              97年度訴字第1287號
公  訴  人  臺灣臺北地方法院檢察署檢察官
被      告  甲○○
上列被告因違反毒品危害防制條例案件，經檢察官提起公訴（97
年度毒偵字第1870號），被告於本院準備程序就被訴事實為有罪
之陳述，經受命法官告知被告簡式審判程序意旨，並聽取檢察官
、被告之意見後，本院合議庭裁定由受命法官獨任依簡式審判程
序審理、判決如下：
    主  文
甲○○施用第一級毒品，處有期徒刑陸月，如易科罰金，以新臺
幣壹仟元折算壹日。
    事  實
一、甲○○前於民國94年間因施用毒品案件，經臺灣臺中地方法
    院裁定裁定送勒戒處所觀察、勒戒，因無繼續施用毒品之傾
    向，而於97年1月4日釋放出所，並經臺灣臺中地方法院檢察
    署檢察官於97年1月8日，以97年度毒偵緝字第3 號不起訴處
    分確定。詎甲○○仍不知戒絕毒癮，明知海洛因業經公告列
    為毒品危害防制條例第2條第2項第1 款之第一級毒品，不得
    非法持有、施用，仍未戒除施用毒品之習性，於上開觀察、
    勒戒釋放出所後5 年內，基於施用第一級毒品海洛因之犯意
    ，於97年3月26日早上8時許，在新竹縣竹東鎮○○路某工地
    內，以第一級毒品海洛因粉末摻水以針筒注射靜脈之方式，
    施用第一級毒品海洛因1次。嗣於97年3月27日晚上8 時許，
    在臺北縣新店市○○路○段195號前，因形跡可疑，為警查悉
    其手部有注射針孔之徵狀，且為上開毒品列管人口，並經其
    同意後採集尿液送驗結果，其尿液中呈現毒品嗎啡陽性反應
    ，始悉上情。
二、案經臺北縣政府警察局新店分局報請臺灣臺北地方法院檢察
    署檢察官偵查起訴。
    理  由
壹、程序方面
一、按除被告所犯為死刑、無期徒刑、最輕本刑為三年以上有期
    徒刑之罪或高等法院管轄第一審案件者外，於法院行準備程
    序進行中，被告先就被訴事實為有罪之陳述時，審判長得告
    知被告簡式審判程序之旨，並聽取當事人、代理人、辯護人
    及輔佐人之意見後，裁定進行簡式審判程序；且受命法官行
    準備程序，與法院或審判長有同一之權限；又簡式審判程序
    之證據調查，不受刑事訴訟法第159 條第1 項、第161 條之
    2 、第161 條之3 、第163 條之1 及第164 條至第170 條規
    定之限制，刑事訴訟法第273 條之1 第1 項、第279 條第2
    項前段、第273 條之2 分別定有明文。
二、查本件被告甲○○所犯為死刑、無期徒刑、最輕本刑為三年
    以上有期徒刑以外之罪，且非高等法院管轄第一審之案件，
    其於準備程序就前揭被訴事實為有罪之陳述，經受命法官告
    知簡式審判程序之旨，並聽取當事人之意見後，本院合議庭
    認無不得或不宜改依簡式審判程序進行之處，爰依刑事訴訟
    法第273 條之1第1項，裁定本件由受命法官獨任進行簡式審
    判程序，合先敘明。
貳、實體方面
一、上揭事實，業據被告甲○○於本院97年7 月18日準備程序、
    審判程序時均供承不諱，且被告上開為警查獲時所採取之尿
    液，送經台灣檢驗科技股份有限公司檢驗結果，其尿液中呈
    現毒品嗎啡之陽性反應，此有台灣檢驗科技股份有限公司濫
    用藥物檢驗報告（見臺灣臺北地方法院檢察署97年度毒偵字
    第1870號，以下簡稱偵卷，第15頁），並有臺北市政府警察
    局新店分局雙城派出所陳報單、勘查採證同意書、臺北市政
    府警察偵辨毒品危害防制條例被移送者姓名及代碼對照表、
    臺北縣政府警察局查獲毒品案件尿液檢體監管紀錄表各1 件
    在卷可稽（見偵卷，第4 頁、第11至12頁、第14頁）。綜上
    ，足見被告之自白與事實相符，應堪採信。又被告上開裁定
    送觀察、勒戒後，因無繼續施用毒品之傾向，而於97年1 月
    4 日釋放出所，並有臺灣高等法院被告前案紀錄表與同上署
    刑案資料查註紀錄表各1 份在卷可佐，足徵被告確於上開觀
    察、勒戒釋放出所後，5 年內再犯上揭毒品危害防制條例之
    罪之事證明確，其有施用第一級毒品之犯行，洵堪認定。
二、查海洛因係毒品危害防制條例第2 條第2 項第1 款所明定之
    第一級毒品，不得持有、施用。(一)核被告所為，係犯毒品危
    害防制條例第10條第1 項之施用第一級毒品罪。(二)其施用第
    一級毒品前之持有毒品之低度行為，應為施用之高度行為所
    吸收，不另論罪。(三)玆審酌被告曾因施用毒品案件而如上開
    事實所示時間出所、出監，復再犯本件上揭施用第一級毒品
    罪行，足見戒毒意志不堅，毒癮非淺，未能體悟施用毒品對
    自己、家人造成之傷害及社會之負擔，自屬可議，惟念其犯
    後坦承犯行，犯後態度良好，並有悔改決心，且施用毒品乃
    自戕行為，未對他人造成危害，及其施用次數、時間等一切
    情狀，爰量處如主文所示之刑，並斟酌被告係高職畢業，經
    濟狀況不富裕等情，有警詢筆錄可參，併諭知如易科罰金從
    輕以新臺幣1,000元折算1日，以鼓勵有戒毒決心之被告，及
    時醒悟戒絕毒癮，用啟自新。
據上論斷，應依刑事訴訟法第273條之1第1項、第299條第1 項前
段，毒品危害防制條例第10條第1項，刑法第11條、第41條第1項
前段，判決如主文。
本案經檢察官王育珍到庭執行職務。
中    華    民    國    97      年  7     月    22    日
                  刑事第十六庭  法  官  施添寶
以上正本證明與原本無異。
如不服本判決應於收受本判決後10日內向本院提出上訴書狀，並
應敘述具體理由，如未敘述上訴理由者，應於上訴期間屆滿後20
日內補提理由書狀於本院（均須按他造當事人之人數附繕本）「
切勿逕送上級法院」。告訴人或被害人如對於本判決不服者，應
具備理由請求檢察官上訴，其上訴期間之計算係以檢察官收受判
決正本之日期為準。
                                書記官  陳弘文
中    華    民    國    97      年  7     月    22    日
附錄本案判決論罪科刑法條
毒品危害防制條例第10條
施用第一級毒品者，處六月以上五年以下有期徒刑。
施用第二級毒品者，處三年以下有期徒刑。


司法院資訊處製作；財團法人民間司法改革基金會備份。
